臺灣士林地方法院刑事判決
111年度易字第383號
公  訴  人  臺灣士林地方檢察署檢察官
被      告  郭映妤



上列被告因賭博案件，經檢察官提起公訴（111年度偵字第3415
、7508號），本院判決如下：
    主  文
甲○○共同犯圖利聚眾賭博罪，處有期徒刑參月，如易科罰金，以
新臺幣壹仟元折算壹日；又共同犯圖利聚眾賭博罪，處有期徒刑
貳月，如易科罰金，以新臺幣壹仟元折算壹日。應執行有期徒刑
肆月，如易科罰金，以新臺幣壹仟元折算壹日。
扣案如附表所示之物沒收；未扣案之犯罪所得新臺幣壹佰貳拾伍
萬參仟元沒收，於全部或一部不能沒收或不宜執行沒收時，追徵
其價額。
　　事  實
一、甲○○明知「GSBET（起訴書誤載為GSBT）娛樂城」、「藏金
    閣」等網站，係以提供百家樂、吃角子老虎、各式體育賽事
    投注等賭博方式之賭博網站，竟分別與真實身份不詳、LINE
    通訊軟體暱稱「新齊異劭齊」、「辛巴」之成年人及上開賭
    博網站集團不詳成員，共同意圖營利，基於聚眾賭博及供給
    賭博場所之犯意聯絡，先於民國108年12月某日，自「新齊
    異劭齊」取得「GSBET娛樂城」招攬會員之代理權限，並約
    定如賭客下注金額超過新臺幣（下同）100萬元時，甲○○可
    收取賭客下注金額之0.2％作為佣金；復於110年5月某日，自
    「辛巴」取得「藏金閣」招攬會員之代理權，約定甲○○可收
    取賭客下注金額之0.5％作為佣金。甲○○遂於新北市○○區○○路
    000巷0號住處，以如附表所示之行動電話連結網際網路之方
    式，在臉書等網站招攬不特定人使用其專屬網址連結至上開
    賭博網站註冊為會員，待會員註冊完成後，賭客即可以銀行
    轉帳等方式儲值，並以1元兌換點數1點之方式取得遊戲點數
    ，再至上開賭博網站以進行百家樂、吃角子老虎、各式體育
    賽事投注等賭博方式下注簽賭，若押中，賭客得獲得倍數不
    等之彩金，若未押中，賭金則悉歸該上開賭博網站所有，甲
    ○○則以上開方式協助賭客登錄上開賭博網站儲值賭資抽取佣
    金以牟利。嗣於111年1月19日16時30分許，為警持本院核發
    之搜索票至上址執行搜索，並當場扣得如附表所示之行動電
    話1支，而查獲上情。
二、案經臺中市政府警察局刑事警察大隊報告臺灣士林地方檢察
    署檢察官偵查起訴。
    理  由
壹、程序方面
一、本判決所引用被告甲○○以外之人於審判外之言詞或書面陳述
    ，雖均屬傳聞證據，惟檢察官及被告於本院審判程序時均同
    意作為證據【本院111年度易字第383號卷（下稱本院易字卷
    ）第212至220頁】，本院審酌上開證據資料作成時之情況，
    尚無違法不當及證明力明顯過低之瑕疵，認為以之作為證據
    應屬適當，揆諸刑事訴訟法第159條之5第1項規定，均有證
    據能力。
二、又本判決其他引用資以認定事實所憑之非供述證據，並無證
    據證明係公務員違背法定程序所取得，依刑事訴訟法第158
    條之4反面解釋，亦有證據能力。　　
貳、實體方面
一、認定犯罪事實所憑之證據及理由：
    訊據被告固坦承其分別於108年12月、110年5月某日，向「
    新齊異劭齊」、「辛巴」取得「GSBET娛樂城」、「藏金閣
    」等賭博網站之招攬會員之代理權限，約定得收取如犯罪事
    實一所示比例計算之佣金，且其以扣案之手機連結網際網路
    ，在臉書等網站招攬會員，待會員註冊完成後，即可儲值並
    至上開賭博網站以進行百家樂、吃角子老虎、各式體育賽事
    投注等賭博方式下注簽賭，並已收取佣金，惟矢口否認有何
    供給賭博場所及聚眾賭博之犯行，辯稱：我認為賭博罪是大
    家要聚在一起，本案是透過網路推廣，應不構成賭博罪，且
    當時因我剛離婚，為撫養子女才會做這件事云云。經查：
  ㈠上開事實，業經被告於警詢、偵訊及本院審理時供承在案【
    臺灣士林地方檢察署檢察官111年度偵字第3415號卷（下稱
    偵卷）第11至18、109至119頁，本院易字卷第210、211頁】
    ，並有如附表所示之扣案行動電話畫面及「GSBET娛樂城」
    、「藏金閣」網頁擷圖、國泰世華商業銀行存匯作業管理部
    111年8月24日國世存匯作業字第1110147725號函暨附件被告
    所有該行帳戶之交易明細（偵卷第19至47、83至93、95至10
    5頁，本院易字卷第51至202頁）在卷可證，且有扣案手機可
    佐，此部分之事實，堪以認定。
　㈡被告雖以前揭情詞置辯，惟按圖利供給賭博場所罪，本不以
    其場所為公眾得出入者為要件，而所謂之「賭博場所」，只
    要有一定之所在可供人賭博財物即可，非謂須有可供人前往
    之一定空間場地始足為之，且以現今科技之精進，電話、傳
    真、網路均可為傳達賭博訊息之工具，例如主觀上有營利意
    圖而提供網址供人賭博財物者，亦屬提供賭博場所之一種，
    而以傳真或電話之方式簽注號碼賭博財物，與親自到場簽注
    賭博財物，僅係行為方式之差異而已，並不影響其為犯罪行
    為之認定。是圖利聚眾賭博罪，縱未於現實上同時聚集多數
    人於同一處所，而係聚集眾人之財物進行賭博者，例如以網
    際網路供人賭博之行為亦屬之。而本案既於網路上提供網址
    供不特定之人賭博財物，依前揭說明，仍成立圖利聚眾賭博
    罪及供給賭博場所罪，被告抗辯其係透過網路，應不構成賭
    博罪云云，委無可採。至被告另辯稱其係為撫養子女方為此
    行為，僅為動機問題，核與判斷被告是否具聚眾賭博、提供
    賭博場所之故意無涉，並無礙於本案賭博犯行之認定。　　
　㈢綜上，本案事證明確，被告犯行洵堪認定，應依法論科。　
二、論罪科刑：
　㈠新舊法比較：
　  查被告自108年12月起為「GSBET娛樂城」招攬會員行為後，
    刑法第268條規定業於108年12月25日修正公布，並於108年1
    2月27日施行，修正前刑法第268條規定：「意圖營利，供給
    賭博場所或聚眾賭博者，處3年以下有期徒刑，得併科3000
    元以下罰金」。修正後則規定：「意圖營利，供給賭博場所
    或聚眾賭博者，處3年以下有期徒刑，得併科9萬元以下罰金
    」。因刑法第268條於72年6月26日後未曾修正，故於94年1
    月7日刑法修正施行後，所定罰金之貨幣單位為新臺幣，且
    其罰金數額依刑法施行法第1條之1第2項前段規定提高為30
    倍。本次修法將上開條文之罰金數額調整換算後予以明定，
    不生新舊法比較問題，應直接適用現行法律規定。
  ㈡核被告2次所為，均係犯刑法第268條前段之圖利供給賭場罪
    及同條後段之圖利聚眾賭博罪。又被告所犯上開2罪，犯意
    個別，應予分論併罰。
　㈢被告與「新齊異劭齊」、「辛巴」及「GSBET娛樂城及「藏金
    閣」賭博網站不詳成員就上開犯行，有犯意聯絡及行為分擔
    ，應論以共同正犯。
  ㈣按刑事法若干犯罪行為態樣，本質上原具有反覆、延續實行
    之特徵，立法時既予特別歸類，定為犯罪構成要件之行為要
    素，則行為人基於概括之犯意，在密切接近之一定時、地持
    續實行之複次行為，倘依社會通念，於客觀上認為符合一個
    反覆、延續性之行為觀念者，於刑法評價上，即應僅成立一
    罪。學理上所稱「集合犯」之職業性、營業性或收集性等具
    有重複特質之犯罪均屬之，例如經營、從事業務、收集、販
    賣、製造、散布等行為概念者是（最高法院95年度台上字第
    1079號判決意旨參照）。查被告分別自108年12月、110年5
    月起均至111年1月19日為警查獲時止，該期間所為圖利供給
    賭場及聚眾賭博等犯行，本質上即均含有反覆實施性質，應
    各論以集合犯之實質上一罪。而被告係以一行為同時觸犯上
    開2罪，為想像競合犯，應依刑法第55條之規定，均從一重
    之圖利聚眾賭博罪處斷。　　
　㈤爰以行為人責任為基礎，審酌被告不思以正當方式賺取金錢
    ，卻先後為本案2次犯行，所為均助長投機風氣，敗壞社會
    善良風俗，犯後又未能正視己非，坦認錯誤，未見悔意之犯
    後態度，並衡以被告係以取得前揭賭博網站之代理權為本案
    犯行、其圖利聚眾賭博之期間，暨兼衡其於本院審理時自陳
    高中肄業之智識程度，已離婚，現擔任中古車銷售人員並與
    家人同住，需扶養未成年子女及母親之家庭、生活經濟狀況
    （本院易字卷第215頁）等一切情狀，分別量處如主文所示
    之刑，並均諭知易科罰金折算標準。另審酌被告所為均係聚
    眾賭博、提供賭博場所之同質性犯罪，併斟酌被告之犯罪手
    法均同一，如以實質累加之方式定應執行刑，則處罰之刑度
    顯將超過其行為之不法內涵，而違反罪責原則，爰考量法律
    之外部性及內部性界限、刑罰經濟及恤刑之目的、刑罰邊際
    效應隨刑期而遞減及行為人所生痛苦隨刑期而遞增、行為人
    復歸社會之可能性、各罪間之關係、時空之密接程度等情狀
    ，定應執行刑如主文所示，並諭知易科罰金之折算標準。　
三、沒收： 
  ㈠扣案之如附表所示之行動電話1支，為供被告招攬賭客所用之
    物，為被告所有，業據被告供承在卷（偵卷第11頁），爰依
    刑法第38條第2項前段規定宣告沒收。
  ㈡又被告分別自108年12月、110年5月起至111年1月19日為警查
    獲期間，以前揭方式招攬賭客，就「GSBET娛樂城部分」每
    月最高10萬元、最低5萬元，「藏金閣」部分則僅獲利3,000
    元，且其係以將上開網站提供之遊戲點數託售方式領出並匯
    款至所申辦之國泰世華商業銀行帳戶等情，業據被告於偵訊
    時供承在案（偵卷第113、117頁），且其於本院審理時供稱
    ：當時我有在經營買賣泰國佛牌，所以國泰世華銀行帳戶還
    會有其他款項匯入等語（本院易字卷第211頁），而被告申
    辦之國泰世華商業銀行帳戶於上開期間確有其他款項匯入，
    亦有該帳戶之客戶往來資料（本院訴字卷第53至202頁）在
    卷可憑，是依卷內證據無從具體算定被告就「GSBET娛樂城
    」之犯罪所得，致認定顯有困難，僅得依被告前揭所述，依
    有疑唯利被告原則，依刑法第38條之2第1項前段規定，就「
    GSBET娛樂城」獲利部分，以被告前開犯罪時間及每月5萬元
    ，估算被告之犯罪所得為125萬元（以108年12月1日至110年
    12月31日計算，111年1月部分因未滿1月略為不計，計算式
    ：25×50000＝0000000），而「藏金閣」部分則以3,000元計
    算，爰依刑法第38條之1第1項前段、第3項規定宣告沒收之
    ，並於全部或一部不能沒收或不宜執行沒收時，追徵其價額
    。　　　　　
據上論斷，應依刑事訴訟法第299條第1項前段，判決如主文。
本案經檢察官乙○○提起公訴，檢察官張尹敏、郭季青、李清友到
庭執行職務。
中　　華　　民　　國　　111 　年　　9 　　月　　27　　日
                   刑事第七庭　法  官  吳佩真
以上正本證明與原本無異。
如不服本判決應於收受送達後20日內向本院提出上訴書狀，並應
敘述具體理由。其未敘述上訴理由者，應於上訴期間屆滿後20 
日內向本院補提理由書 (均須按他造當事人之人數附繕本 )「切
勿逕送上級法院」。
                               書記官  黃婕宜
中　　華　　民　　國　　111 　年　　9 　　月　　27　　日
附錄本案論罪科刑法條：
中華民國刑法第268條
意圖營利，供給賭博場所或聚眾賭博者，處3年以下有期徒刑，
得併科9萬元以下罰金。
附表：
編號 名稱   1 蘋果品牌IPHONE行動電話1支（含手機門號0000000000號之SIM卡1張）